臺灣高雄地方法院民事判決　　九十二年度重訴字第三五二號
　　原　　　告　辛○○
　　　　　　　　丙○○
　　　　　　　　乙○○
　　　　　　　　庚○○
　　　　　　　　己○○
　　　　　　　　甲○○
　　　　　　　　丁○○
　　　　　　　　戊○○
　　共　　　同
　　訴訟代理人　陳貴德律師
　　被　　　告　壬○○○
　　　　　　　　蘇黎世產物保險股份有限公司
　　法定代理人　蔣德郎
　　右二人共同
　　訴訟代理人　劉北元律師
　　複 代理 人　葉銘進律師
　　　　　　　　葉美利律師
　　　　　　　　吳玉豐律師
右當事人間請求損害賠償事件，經刑事庭移送前來，本院於民國九十三年十二月二日
言詞辯論終結，判決如左：
    主    文
被告壬○○○應給付原告辛○○新台幣伍佰玖拾肆萬伍仟伍佰零元，及自民國九十
二年十一月十二日起至清償日止按週年利率百分之五計算之利息。
被告壬○○○應給付原告丙○○、乙○○、庚○○、己○○、甲○○、丁○○、戊○○各新台幣貳拾伍萬元，及自民國九十二年十一月十二日起至清償日止按週年利率百
分之五計算之利息。
被告蘇黎世保險股份有限公司應給付被告壬○○○新台幣佰零萬元，及自民國九
十二年十一月十二日起至清償日止，按週年利率百分之五計算之利息，並由原告辛○○代位被告壬○○○受領。
原告其餘之訴駁回。
訴訟費用由被告壬○○○負擔百分之五十，被告蘇黎世保險股份有限公司負擔百分之
十五，餘由原告負擔。
本判決第一項於原告辛○○以新台幣貳佰萬元供擔保後，得假執行；但被告壬○○○
如以新台幣伍佰玖拾肆萬伍仟伍佰零元為原告辛○○預供擔保後，得免為假執行。
本判決第二項，得假執行；但被告壬○○○如各以新台幣貳拾伍萬元為原告丙○○、
乙○○、庚○○、己○○、甲○○、丁○○、戊○○供擔保後，得免為假執行。
本判決第三項於原告辛○○以新台幣壹佰萬元供擔保後，得假執行，但被告蘇黎世保
險股份有限公司如以新台幣佰零萬元為原告辛○○預供擔保後，得免為假執行。
原告其餘假執行之聲請駁回。
    事實及理由
一、按訴狀送達後，原告不得將原訴變更或追加他訴，但經被告同意、擴張或減縮應
    受判決事項之聲明者，不在此限，民事訴訟法第二百五十五條第一項第一款及第
    四款定有明文。經查，原告辛○○起訴請求被告壬○○○應給付新台幣（下同）
    一千零四十五萬八千九百零五元，嗣於訴訟進行中擴張請求精神慰撫金三十萬元
    ，另將房屋毀損整修費用減縮請求二百五十六萬八千二百五十一元；此外，原告
    辛○○因被告壬○○○怠於向被告蘇黎世產物保險股份有限公司（下稱蘇黎世保
    險公司）行使保險契約之權利，為保全債權而以自己名義代位被告壬○○○起訴
    請求被告蘇黎世保險公司應給付保險金額四百三十萬元，被告蘇黎世保險公司並
    無異議，而為本案之言詞辯論，視為同意追加起訴，依前揭規定，應予准許。
二、原告起訴主張：被告壬○○○向原告辛○○租賃高雄縣鳳山市○○街三十七號及
    三十九號房屋（下稱系爭房屋）一、二樓部分經營育英托兒所，原告辛○○及配
    偶吳許素勤均居住在系爭房屋三、四樓。詎被告壬○○○為經營幼兒托育之業務
    ，將系爭房屋一樓處重新隔間，裝璜成三間教室，並依教室照明所需重新配置電
    源線路，其明知建築物之使用人應維護建築物構造及設備之安全，而應注意隨時
    或定期檢修，維護配置於該建築物之電源配線等電氣設備，以避免因電源線絕緣
    劣化、短路而造成引燃之危險發生，且內部分裝隔間亦應使用不可燃建材作為裝
    修材料，以避免火災發生時之延燒情形，並應請高雄縣政府建設局定期檢查是否
    符合建築物防火避難設備之安全，且依當時情形及被告壬○○○之智識能力，並
    無不能注意之情事，竟因重大過失疏於注意，未隨時或定期檢修、維護配置於該
    建物之電源配線等電氣設備，及以不可燃之隔間建材，經高雄縣政府建設局通知
    改善，仍未更換，亦未報請主管機關再行複查。嗣於民國八十九年五月二十八日
    凌晨二時四十四分許，因配置在育英托兒所一樓教室一東方水泥柱旁之電源線短
    路，而引燃可燃物，引起火災，迅速蔓延系爭房屋二樓至四樓，致系爭房屋受有
    損壞，同時使住在系爭房屋三樓之原告辛○○受有臉部、二耳二度燒傷、右眼球
    燒傷合併角膜受傷；另原告辛○○之配偶即原告丙○○、丁○○、乙○○、戊○○、庚○○、己○○及甲○○之母親吳許素勤受有臉部、頸部、前後軀幹及四肢
    二至三度燒傷全身百分之七十，經送醫急救後，因肺部感染急性腎衰竭而引發敗
    血性休克，延至八十九年九月十五日十二時三十六分許不治死亡。原告因被告壬○○○上開過失所造成如下之損害：(一)原告辛○○因吳許素勤生前遭嚴重燒傷住
    院救治期間，共支付四百十一萬七千五百零三元之醫療費。(二)系爭房屋毀損之修
    復費用共二百五十六萬八千二百五十一元。(三)原告辛○○因上開傷勢所受之痛苦
    ，請求三十萬元之精神慰撫金。(四)吳許素勤死亡後支出之殯葬費七十萬四千九百
    元。(五)原告與吳許素勤具有至親情誼，感情甚篤，自吳許素勤住院至死亡止，均
    輪流照料，其死亡之結果原告均哀痛逾恆，故請求被告壬○○○應各給付原告五
    十萬元之慰撫金。而原告辛○○就其得向被告壬○○○請求之損害賠償金額部分
    ，因被告壬○○○與被告蘇黎世保險公司間就系爭房屋訂立有公共意外責任保險
    ，依約被告蘇黎世保險公司於保險期間系爭房屋火災所造成之損害，應給付本件
    損害每一個人死亡之保險金額為二百萬元、身體受傷三十萬元、財產損失二百萬
    元，合計為四百三十萬元，但本件火災發生已逾四年，被告壬○○○遲遲未向被
    告蘇黎世保險公司請求給付上開保險金額，顯有怠於行使之事實。為此，依民法
    第一百八十四條第一項、第一百九十二條第一項、第一百九十四條、第一百九十
    五條第一項、第一百九十六條及第二百四十二條之規定，聲明請求(一)被告壬○○○應給付原告辛○○八百十九萬零六百五十四元，及自九十二年十一月十二日起
    至清償日止按週年利率百分之五計算之利息。(二)被告壬○○○應給付原告丙○○
    、乙○○、庚○○、己○○、甲○○、丁○○、戊○○各五十萬元，及自九十二
    年十一月十二日起至清償日止，按週年利率百分之五計算之利息。(三)被告蘇黎世
    公司應給付第(一)項金額中之四百三十萬元（以實際判決金額為主）予原告辛○○
    ，及自九十二年十一月十二日起至清償日止，按週年利率百分之五計算之利息。
    (四)原告願供擔保，請准為假執行之宣告等語。
三、被告壬○○○及蘇黎世保險公司則以：本件火災之起火處雖在系爭房屋一樓教室
    東方水泥柱旁置物櫃附近，而起火處發現之電源線經送鑑定結果，證實該電線外
    觀及熔痕顯微組織均呈短路特徵，為通電中電線短路所造成之通電痕，表示該條
    電源線在火災發生時呈通電狀態，故應查證該電源線所連接使用之電器究為被告
    壬○○○或原告辛○○等人使用，以釐清責任歸屬。倘非被告壬○○○所使用，
    則其並無任何過失可言；縱係其所用，亦難謂屬於重大過失，而應負侵權行為之
    損害賠償責任。至於原告所請求醫療費用支出部分，因有全民健康保險給付，所
    以吳許素勤所受醫療費用支出之損害，業由全民健康保險給付彌平，若准許原告
    辛○○再行請求該部分之醫療費用，則將有不當得利之情形發生，與民法損害賠
    償之原理不符。再者醫療費用中原告辛○○所支出向柏松藥局購買血清白蛋白之
    用途、必要性及合理性等，均未見原告敘明。而系爭房屋之修復費用應扣除折舊
    計算，較為合理。原告辛○○所支出之殯葬費用過高，其中出殯鼓吹、放壽鼓吹
    、出殯用靈車鮮花、告別式場內外花、西樂隊、遊覽車、唸佛車資等共計十萬三
    千元，均非必要費用，應予刪減。此外被告壬○○○之資力非佳，原告請求之精
    神慰撫金尚嫌過高等語，資為抗辯。故聲明請求(一)原告之訴及假執行之聲請均駁
    回。(二)若受不利判決，願供擔保請准免為假執行之宣告。
四、本件原告主張：被告壬○○○向原告辛○○租賃系爭房屋一、二樓部分經營育英
    托兒所，原告辛○○及配偶吳許素勤均居住在系爭房屋三、四樓。被告壬○○○
    為經營幼兒托育之業務，將系爭房屋一樓處重新隔間，裝璜成三間教室，並依教
    室照明所需重新配置電源線路，本應知建築物之使用人應維護建築物構造及設備
    之安全，而應注意隨時或定期檢修，維護配置於該建築物之電源配線等電氣設備
    ，以避免因電源線絕緣劣化、短路而造成引燃之危險發生，且內部分裝隔間亦應
    使用不可燃建材作為裝修材料，以避免火災發生時之延燒情形，並應請高雄縣政
    府建設局定期檢查是否符合建築物防火避難設備之安全，竟疏於注意，未隨時或
    定期檢修、維護配置系爭房屋之電源配線等電氣設備，及以不可燃之隔間建材，
    經高雄縣政府建設局通知改善，仍未更換，亦未報請主管機關再行複查。嗣於八
    十九年五月二十八日凌晨二時四十四分許，因配置在育英托兒所一樓教室一東方
    水泥柱旁之電源線短路，而引燃可燃物，引起火災，火勢迅速蔓延系爭房屋二樓
    至四樓，致系爭房屋受有損壞，同時使住在系爭房屋三樓之原告辛○○受有臉部
    、二耳二度燒傷、右眼球燒傷合併角膜受傷；另原告辛○○之配偶即原告丙○○
    、丁○○、乙○○、戊○○、庚○○、己○○及甲○○之母親吳許素勤受有臉部
    、頸部、前後軀幹及四肢二至三度燒傷全身百分之七十，經送醫急救後，因肺部
    感染急性腎衰竭而引發敗血性休克，延至八十九年九月十五日十二時三十六分許
    不治死亡等事實，業據提出房屋租賃契約書、建物登記謄本、立案證明書、診斷
    證明書、死亡證明書等為證，且被告壬○○○業因前開事件經台灣高等法院高雄
    分院以九十二年度上易字第四八五號刑事判決判處有期徒刑一年確定等情，復有
    上開刑事判決在卷可稽。被告以前揭情詞置辯，惟查本件火災經高雄縣政府消防
    局進行勘查後，在系爭房屋一樓一東方水泥柱旁置物櫃附近起火點處，發現有一
    電源線經過，據承租人即被告壬○○○表示該電源線係其加裝，而非建築物完工
    時原有之裝設之事實，業據本院調取前開刑事卷宗內檢附之火災原因調查報告書
    核閱屬實，被告壬○○○既係系爭房屋一樓之承租人，且加裝該電源線使用，從
    而該電源線當屬被告壬○○○欲供經營托兒所業務相關之電器使用甚明，從而被
    告此部分辯詞及請求調查該電源線所連接之電器用品係由何人使用一節，顯無必
    要，尚未足採。按建築物所有權人、使用人應維護建築物合法使用與其構造及設
    備安全，建築法第七十七條第一項定有明文，此為通常一般使用建築物之人均須
    具備之注意義務，被告壬○○○既為建築物之使用人，為經營幼兒托育之業務，
    將系爭房屋一樓處重新隔間、裝璜、配置電源線路，即應注意維護建築物構造及
    避免因電源線絕緣劣化、短路而造成引燃之危險發生；且內部分裝隔間亦應使用
    不可燃建材作為裝修材料，以避免火災發生時之延燒情形，並應請高雄縣政府建
    ，並無不能注意之情事，竟疏於注意，未隨時或定期檢修、維護配置系爭房屋之
    電源配線等電氣設備，及以不可燃之隔間建材，經高雄縣政府建設局通知改善，
    仍未更換，亦未報請主管機關再行複查，終因電線短路引燃可燃物而發生火災，
    從而原告主張被告壬○○○顯然欠缺普通人應盡之注意義務，因重大過失導致系
    爭房屋失火之事實，堪信為真實。被告壬○○○因上開重大過失致租賃物發生火
    災，造成被害人吳許素勤死亡、原告辛○○受傷及系爭房屋毀損，其對於原告所
    受之損害自應負侵權行為之損害賠償責任，原告依侵權行為損害賠償請求權主張
    被告應負賠償責任者，洵屬有據，自應予以准許。
五、按不法侵害他人致死者，對於支出醫療及增加生活上需要之費用或殯葬費之人，
    亦應負損害賠償之責任；另不法侵害他人致死者，被害人之父、母、子、女及配
    偶，雖非財產上損害亦得請求賠償相當之金額；再不法毀損他人之物者，被害人
    得請求賠償其物因毀損所減少之價額；不法侵害他人之身體、健康、名譽、自由
    、信用、隱私、貞操或不法侵害其他人格法益而情節重大者，被害人雖非財產上
    之損害，亦得請求賠償相當之金額，民法第一百九十二條第一項、第二項及第一
    百九十四條、第一百九十五條第一項前段、第一百九十六條分別定有明文。本件
    被告乃因上開過失致被害人吳許素勤死亡而應負侵權行為之損害賠償責任，已如
    上述，茲就原告請求之損害賠償金額，分別審核准駁如后：
(一)、醫療費用部分：
１、吳許素勤因系爭房屋失火受有臉部、頸部、前後軀幹及四肢二至三度燒傷全身百
    分之七十，於八十九年五月二十八日至同年七月二十七日住院治療期間原告辛○○應支出之醫療費用由全民健康保險給付三百九十一萬七千六百四十六元，原告
    辛○○自費支出七千七百五十七元乙節，業據原告提出國軍左營醫院民眾診療服
    務處收據四紙為證，堪信為真實。惟按保險制度，旨在保護被保險人，非為減輕
    損害事故加害人之責任，保險給付請求權之發生，係以定有支付保險費之保險契
    約為基礎，與因侵權行為所生之損害賠償請求權，並非出於同一原因。後者之損
    害賠償請求權，殊不因受領前者之保險給付而喪失，兩者除有保險法第五十三條
    關於代位行使之關係外，並不生損益相抵之問題；次按，全民健康保險性質上係
    屬健康、傷害保險，除有全民健康保險法第八十二條規定之情形外，依保險法第
    一百三十條、第一百三十五條準用同法第一百零三條之規定，全民健康保險之保
    險人不得代位行使被保險人因保險事故所生對於第三人之請求權，要無保險法第
    五十三條規定適用之餘地，是全民健康保險之被保險人，非因汽車交通事故受傷
    害，受領全民健康保險提供之醫療給付，其因侵權行為所生之損害賠償請求權，
    並不因而喪失，最高法院六十八年台上字四二號判例及八十九年台上字第八○五
    號判決參照。觀諸全民健康保險法第六十九條之一規定：「保險對象不依本法規
    定參加保險者，處新台幣三千元以上一萬五千元以下罰鍰，並追溯自合於投保條
    件之日起補辦投保，於罰鍰及保險費未繳清前，暫不予保險給付。」準此，於繳
    清保險費前，健保局暫不予保險給付，故全民健康保險之保險給付與保險費間具
    有對價關係與一般之保險契約並無差異。從而被告抗辯上開醫療費用應扣除全民
    健康保險給付部分，難謂於法相符，為無理由。
２、原告辛○○主張吳許素勤於前開治療期間，因自費購買血清白蛋白等醫療用品共
    支出十九萬二千一百元之情，業據其提出柏松藥局所出具之統一發票十一紙，且
    本院函詢國軍左營醫院有關吳許素勤有無購買上開數量及價額之血清白蛋白等用
    品治療之必要，函覆意見認為因大面積燒傷病患會消耗身體大量蛋白質，為維持
    身體足夠血容量，也為維持身體養分促進傷口癒合，使用血清白蛋白治療是必要
    的，而以吳許素勤燒傷面積達百分之七十體表面積，自費支出十九萬二千一百元
    購買血清白蛋白應屬適當等內容，復有該醫院於九十三年三月十日以醫和字第○
    九三○○○○六一六號函附卷可稽（詳見卷宗第二百六十九頁），原告支出此部
    分之醫療費用既屬必要及適當，故原告辛○○請求被告壬○○○賠償醫療費用十
    九萬二千一百元，自應准許。
３、參以前述說明，原告辛○○依民法第一百九十二條第一項之規定，請求被告壬○○○賠償醫療費用四百十一萬七千五百零三元，洵屬有據。
(二)、喪葬費用部分：本件原告辛○○主張因被害人吳許素勤之死亡共支出殯葬費七十
    萬四千九百元，業據其提出收據六紙為證，嗣於訴訟審理中被告對於此部分金額
    於五十四萬八千元內不爭執（詳見卷宗第三百十二頁），且本院經斟酌被害人吳
    許素勤死亡時之身分、地位、經濟狀況及社會風俗慣行需要之結果，認上開請求
    之喪葬費用應均屬殯葬之必要支出，且其總額亦於合理範圍之內，原告此部分之
    請求於五十四萬八千元之範圍內自應予以准許。逾此部分之請求，難認為有理由
    ，不應准許。
(三)、房屋毀損整修費用部分：系爭房屋因被告上開重大過失所造成之火災，所受損害
    所必須之修復費用，經高雄市建築師公會前往鑑定結果，認為火災修復費用及建
    築物終止租賃契約回復原狀之費用不含家用電器設備共計為一百零五萬三千元，
    此有高雄市建築師公會鑑定報告書一份附卷可考。經兩造協商同意原告不另就家
    電用品及傢俱部分另行請求損害賠償，而被告不針對系爭房屋之折舊部分提出爭
    執後，達成以九十五萬元為系爭房屋因火災毀損所減少之價額之結論（詳見卷宗
    第三百十二頁及第三百十三頁），從而原告辛○○此部分主張於九十五萬元之範
    圍內為適當，逾此數額之請求，為無理由。
(四)、精神慰撫金部分：
１、原告辛○○受傷部分：其因本件火災受有臉部、二耳二度燒傷、右眼球燒傷合併
    角膜受傷之傷勢，於八十九年五月二十九日至同年六月一日在國軍左營醫院住院
    四日，據醫生囑咐宜休養二週，此有診斷證明書一份在卷憑查（詳見卷宗第七十
    一頁），本院審酌其係國小畢業，從事汽車修理技工，名下有房屋二幢、土地十
    七筆；而被告壬○○○為高中畢業，從事幼教工作，名下有房屋一幢、土地二十
    二筆及汽車一部等情，除據渠等陳明在卷外，並有財政部財稅資料中心調件明細
    表二份存卷可考，衡諸兩造之身分地位、經濟狀況及損害程度等一切情狀，認原
    告辛○○請求之精神慰撫金以八萬元為適當，其逾此數額之請求，尚屬無據，不
    應准許。
２、原告辛○○、丙○○、乙○○、庚○○、己○○、甲○○、丁○○、戊○○因被
    害人吳許素勤死亡所請求部分：原告辛○○及被告壬○○○身分及經濟狀況，已
    如前述，於此不重複贅述。原告吳孟嘩係專科畢業，現於大學就讀，月薪三萬五
    千元，名下有房屋一幢、土地一筆及汽車一部；原告丁○○為高職畢業，月薪二
    萬五千元；原告乙○○係專科畢業，目前於大學就讀，名下有土地五筆；原告戊○○為專科畢業，目前係家庭主婦，名下有投資一筆現值二萬二千元；原告庚○○現於大學就讀，兼職月薪為一萬五千元、名下有土地五筆；原告甲○○為專科
    畢業；原告己○○為高職畢業，任職於東美大樓管理顧問有限公司，月薪一萬五
    千元，名下有土地七筆等事實，業據上開原告陳明在卷，並有畢業證書、學生證
    、結業證明書及財政部財稅資料中心調件明細表等證可憑，且為被告所不爭執，
    爰審酌兩造之身分地位、經濟狀況、及原告喪失至親哀痛之損害程度等一切情狀
    ，認原告所各請求之五十萬元尚嫌過高，應各予核減為二十五萬元較為適當，其
    等逾此數額外之請求即屬無據，應予駁回。
(五)、綜上所述，本件原告辛○○得請求被告壬○○○賠償之金額共計為五百九十四萬
    五千五百零三元（0000000＋548000＋950000＋80000＋250000＝0000000）、原
    告丙○○、乙○○、庚○○、己○○、甲○○、丁○○、戊○○等七人各得請求
    被告壬○○○賠償之金額均為二十五萬元，從而本件原告依前揭侵權行為之法律
    關係，由原告辛○○請求被告壬○○○應給付五百九十四萬五千五百零三元，原
    告丙○○等七人請求被告壬○○○應給付各二十五萬元及分別自九十二年十一月
    十二日起至清償日止按週年利率百分之五計算之利息，為有理由，自均應予以准
    許，其等逾此範圍外之請求即屬無據，均應予駁回。
六、原告辛○○主張被告壬○○○與被告蘇黎世保險公司間就系爭房屋訂立有公共意
    外責任保險，依約被告蘇黎世保險公司於保險期間系爭房屋火災所造成之損害，
    應給付每一個人死亡之保險金額為二百萬元、身體受傷三十萬元、財產損失二百
    萬元，合計為四百三十萬元，但本件火災發生已逾四年，被告壬○○○遲遲未向
    被告蘇黎世保險公司請求給付上開保險金額，顯有怠於行使之事實，故為保全債
    權，而代位行使被告壬○○○向被告蘇黎世公司行使權利之情，業據提出公共意
    外險責任保險單一份為證，且為被告所不爭執，堪信為真實。按債務人怠於行使
    其權利時，債權人因保全債權，得以自己名義行使其權利，為民法第二百四十二
    條前段所明定，此項代位權行使之範圍，就同法第二百四十三條但書規定旨趣推
    之，並不以保存行為為限，凡以權利之保存或實行為目的之一切審判上或審判外
    之行為，諸如假扣押、假處分、聲請強制執行、實行擔保權、催告、提起訴訟等
    ，債權人皆得代位行為，最高法院六十九年台抗字第二四○號判例參照。被告壬○○○既有怠於行使其與被告蘇黎世保險公司之保險契約權利之情形，原告辛○○自得因保全債權之必要，以自己名義就其對被告壬○○○所得主張之侵權行為
    損害賠償請求權，而代位行使被告壬○○○對被告蘇黎世保險公司保險金額給付
    請求權，並由其代為受領。至於被告壬○○○與被告蘇黎世保險公司就系爭房屋
    所成立之公共意外責任險之保險範圍，原告主張應依被害人吳許素勤死亡應按二
    百萬元計算理賠之保險金額，為被告蘇黎世保險公司自認無訛，應予准許。至於
    其請求按系爭房屋毀損價額二百萬元計算理賠之保險金額部分，業據兩造協商以
    九十五萬元計算為適當；另原告辛○○身體受傷得對於被告壬○○○請求之精神
    慰撫金為八萬元，均如前述，從而原告代位被告壬○○○向被告蘇黎世保險公司
    所得請求之保險金額於三百零三萬元之範圍內，為有理由。逾此數額部分，難認
    有據，不應准許。
七、本件兩造均陳明願供擔保聲請宣告假執行或免為假執行，除原告丙○○、乙○○
    、庚○○、己○○、甲○○、丁○○、戊○○各得請求被告壬○○○所賠償之金
    額，係民事訴訟法第三百八十九條第一項第五款規定所命給付之金額未逾五十萬
    元之判決，應依職權宣告假執行外，均經核並無不合，爰分別就原告辛○○勝訴
    部分，酌定相當之擔保金額宣告之，至於原告敗訴部分，其假執行之聲請即失所
    附，自應予以駁回。
八、據上論結，本件原告之訴為一部有理由，一部無理由，合依民事訴訟法第七十九
    條、第八十五條第一項、第三百八十九條第一項第五款第三百九十條第二項、第
    三百九十二條第二項，判決如主文。
中　　　華　　　民　　　國　　九十三　　年　　 十二 　　月　　 十六　　 日
              　　　　　　　　　　臺灣高雄地方法院鳳山民事庭
                                      法　　　官　李代昌
正本係照原本作成。
如對本判決上訴，須於判決送達後廿日內向本院提出上訴狀（應附繕本）。
中　　　華　　　民　　　國　　九十三　　年 　　十二 　　月　　 十六　　 日
                                      法院書記官　鍾錦祥
